臺灣臺北地方法院民事判決　　　　　　　92年度訴字第4960號
原　　　告　丙○○
被　　　告　甲○○
訴訟代理人　乙○○
上列當事人間侵權行為損害賠償事件，本院於九十四年二月十五
日言詞辯論終結，判決如下：
    主  文
被告應給付原告新台幣貳拾萬玖仟零捌拾伍元，及自民國九十二
年八月十四日起至清償日止按年息百分之五計算之利息。
原告其餘之訴駁回。
訴訟費用由被告負擔十分之二；餘由原告負擔。
本判決第一項得假執行。但被告如以新台幣柒萬元為原告預供擔
保後，得免為假執行。
原告其餘假執行之聲請駁回。
    事實及理由
一、程序方面：原告起訴時聲明被告應給付原告本金新台幣（下
    同）1,029,807元，嗣於訴訟中追加其自民國90年8月15日至
    30日四次就醫診斷費用1,323元及92年11月27日之看診費用
    330元，共1,653元，故擴張其聲明請求被告給付其本金為
    1,031,460元，核與民事訴訟法第1項第3款之規定相符，自
    應准許，合先敘明。
二、原告聲明：被告應給付原告1,031,460元，及自起訴狀繕本
    五計算之利息。並願供擔保，請准宣告假執行。並主張：
（一）被告於民國90年8月11日上午駕駛車牌號碼ＤＬ─7505 號
      自小客車，因未遵守交通規則之規定闖越燈光號誌，撞擊
      原告所騎機車之左側車身，致原告人車倒地受傷，被告上
      開過失傷人之侵權行為事實，業經台灣士林地方法院刑事
      判決確定在案，故被告自應就過失行為負損害賠償之責，
      原告爰依民法第184條侵權行為損害賠償之規定，提起本
      訴。
（二）原告因被告之侵權行為而受有之損害：
  １、醫療費用：原告住院及醫療器材費用共15,260元。
  ２、工作損失：因傷請假住院、休養，共請假八日，其薪資之
      損失共19,333元。
  ３、計程車費用：因左腿上石膏治療二個月，需以計程車代步
      上班，共13,500元，又因探視癱瘓居住於安養中心之父親
      共花費車資9,360元，合計22,860元。
  ４、修車費用：4 千元。
  ５、考績部分：因傷請假時數過多而影響考績無法晉升所受之
      損失，共171,000元。
  ６、精神慰撫金：原告因本件車禍事件造成行動、生活之不便
      ，而影響考績升遷，精神上遭受莫大痛苦，爰依法請求
       80萬元慰撫金。
三、被告聲明：原告之訴及假執行之聲請均駁回。及如受不利判
    決，願供擔保免予假執行。並答辯：
（一）系爭車禍原告具有過失，並非被告過失所致：
      被告於90年8月11日上午駕駛車牌號碼ＤＬ-7505號自小客
      車，沿台北市○○○路○段西往東方向行駛。迨同日上午
      九時許，行駛該路段內側第一車道，途經台北市南港區○
      ○○路○段400號南港郵局前之行人穿越道時，因號誌燈
      號仍為綠燈，被告即注意車前狀況，並減速慢行欲通過上
      開路口。詎料，原告適巧至南港郵局領妥郵件，欲騎乘車
      號ＥＥＤ─043號輕型機車穿越馬路，往西沿忠孝東路六
      段離去時，原應注意駕駛人騎乘機車，應遵守道路交通標
      線之指示，而依當時情形並無不能注意情事，竟疏未注意
      ，貿然騎車由南往北行駛行人穿越道，欲直行穿越馬路上
      之安全島行人專用缺口至馬路對面。加以原告原先所在之
      三九八巷巷口二側停了二、三部箱型車，擋住被告視線，
      而無法看到原告所騎乘車輛，是故，待被告見到原告所騎
      乘之車輛時，原告所騎機車左側車身業因煞避不及，而撞
      擊被告所駕駛小客車之右前車頭。綜上所述，可見原告就
      本件交通事故，顯具有過失，此見台北市警察局交通警察
      大隊交通事故肇事原因初步分析研判表記載原告肇事原因
      為「１、未依號誌指示穿越道路。」、「２、機車行駛行
      人穿越道」足稽。至於原告固提出九十一年度交簡上字第
      三七號刑事判決為據，主張被告有過失，惟：
  １、被告通過肇事路口時，斯時交通燈號仍為綠燈，被告並未
      違反交通號誌管制。至於上開刑事判決固以證人黃騰榕證
      稱其見到忠孝東路由東往西方向之號誌為紅燈云云為據，
      然黃騰榕乃南港郵局之警衛，該郵局與肇事地點尚距離有
      五棟房屋之遠，且黃騰榕係於聽到撞擊聲響後，始從郵局
      跑至肇事地點觀看，時間約略經過十秒（註：此見台北市
      車輛行車事故鑑定委員會鑑定意見書分析研判第一點。被
      證三號），從而，黃騰榕於嗣後見到之燈號固為紅燈，然
      已是由肇事當時之綠燈而轉為紅燈。從而，上開刑事判決
      略以證人黃騰榕聽到碰撞聲，到站起來查看，期間不超過
      三至五秒之時間等情云云，顯與黃騰榕之供述相違背，是
      上開判決據此認定被告違反交通號誌，認定事實自有違誤
      ！
  ２、再者，系爭路段398巷巷口西側有箱型車停放，致被告無
      法看見原告所騎乘之車輛，亦為上開判決所肯認，足見被
      告確實未疏於注意車前狀況而有過失。至於上開判決固略
      以：被告既見該巷口西側停有箱型車，恐會妨礙視線，亦
      應減速慢行云云，然原告騎乘車輛且高速行駛行人穿越道
      ，本屬違法情事，被告斷無可能預見上開違法情事而預做
      防範準備。上開判決未慮及原告違法在先，竟課被告注意
      義務，其判決顯然違法，且不公平。
（二）縱認被告應負損害賠償責任者，惟原告所臚列之損失，亦
      非有理：
  １、醫療費用13,607元部分：按「保險人依本法規定給付之保
      險金，視為加害人或被保險人損害賠償金額之一部份，加
      害人或被保險人受賠償請求時，得扣除之。」強制汽車責
      任保險法第三十條訂有明文。本件被告甲○○所駕駛車輛
      有投保強制汽車責任險，事故後，業經國泰世紀產物保險
      股份有限公司計算原告共支出忠孝醫院4,499元、永吉診
      所1,200元及醫療器材7,630元，並由原告於九十二年八月
      十二日受領強制汽車理賠金額共計13,329元在案。從而，
      依上揭說明，原告主張顯係重複請求。又原告提出原證三
      醫療費用中，包含證明書費用，然其非屬醫療支出，應扣
      除之。
  ２、工作損失部分：原告所提出之病假資料，被告否認其形式
      真正及實質真實。且原告是否確實曾於上開期日請病假，
      又縱於上開期日請假，該請假是否係因受傷療養所需，原
      告應舉證說明。況上述請假天數中，包括被告出庭三日、
      參加調解會一日等，非屬損害之範圍，自不得請求之。再
      者，原告主張其以計程車代步上班云云，然並未提出計程
      車收據以玆證明，其主張亦非可採。
  ３、考績損失部分：原告主張因請假時數過長影響考績云云，
      惟考績乃公司考核員工年度表現所為之評比，應具有多項
      評比標準，而非僅繫諸請假時數多寡，從而考績與請病假
      一節顯無因果關係可言。況且，依勞動基準法第四十三條
      規定「勞工因婚喪疾病或其他正當事由，得請假。」，顯
      見員工請病假乃基本權利，殊無因此而影響考績之理。
  ４、對於修車費用不爭執。
  ５、精神慰撫金部分：原告因系爭事故受有頭部損傷、右膝內
      側韌帶損傷，是否需打石膏二個月實容有疑問。原告請求
      慰撫金八十萬元，惟原告就系爭交通事故顯有過失，且慰
      撫金亦應按兩造之社會地位、財產狀況及所受損害等情況
      予以斟酌認定，而衡之社會經驗及判決實務，原告請求金
      額誠屬過高，應予核減。原告主張被告每月薪資收入約為
      七萬元，家庭經濟狀況無虞云云，惟：被告之配偶乙○○
      為家庭主婦，長子尚無工作，次子則在就學，高齡九十四
      歲之父親，均賴被告一人扶養。此外，被告
      亦有高達五百萬之貸款，每月均需負擔逾四萬元之貸款本
      息，全家生計僅賴被告收入，生活實屬拮据。甚者，被告
      身罹鼻咽癌、配偶乙○○年前亦因意外，致手臂骨頭斷裂
      ，尚在復建治療，加以被告父親亦患有高血壓、心臟病等
      疾病，長年來需負擔高額醫藥費用，故被告實無積蓄，且
      被告積欠多家銀行信用卡預借現金款項，每月薪資支付生
      活費用及借貸款後，即無任何餘錢可供儲蓄，甚且連聲請
      撤銷假扣押之金額尚係向遠東銀行借款30萬元以為支付，
      被告經濟狀況實屬困窘。
（三）原告就系爭交通事故亦有過失，依法被告自得減輕或免除
      應負賠償金額：原告就系爭交通事故亦有過失，且由台北
      市政府警察局交通警察大隊交通事故肇事原因初步分析研
      判表所示，原告肇事原因有兩項，被告僅有一項，則分析
      責任比例，原告應為三分之二，被告則為三分之一，依法
      應減輕被告之賠償責任。且依台灣士林地方法院九十一年
      度交簡上字第三七號刑事判決亦認定原告與有過失在案，
      從而原告主張被告推卸責任云云等語，均非事實。
（四）被告所駕駛車輛於系爭交通事故中亦受有損害，被告以其
      修復金額與原告請求數額互為抵銷：原告因違反交通號誌
      及違規行駛行人穿越道，過失撞擊被告所駕駛車輛，致被
      告所駕駛車輛受有損害，修復金額為14,574元。依責任比
      例，原告應賠償被告九千七百一十六元（14574×2÷3＝
      9716元），被告主張抵銷之。系爭車輛所有權人乙○○業
      將系爭損害賠償請求權讓與被告，被告並以書狀之送達向
      原告為債權讓與之通知，則依民法第二百九十七條規定，
      債權讓與業生效力。基此，被告得以此項債權主張抵銷。
四、本院依職權調士林地方法院91年度交簡上字第37號全案卷（
    含偵查卷）。
五、原告主張被告於90年8月11日上午駕駛車牌號碼ＤＬ─7505
    號自小客車，因未遵守交通規則之規定闖越燈光號誌，撞擊
    原告所騎機車之左側車身，致原告人車倒地受傷，被告上開
    過失傷人之侵權行為，其刑事過失傷害部分業經台灣士林地
    方法院91度交簡上字第37號刑事判決確定在案等事實，業據
    提出臺灣士林地方法院（下稱士林地院）91年度交簡上字第
    37 號刑事判決、診斷證明書等件為證，被告不爭執於上揭
    時地發生交通事故致原告受傷乙節，惟否認其有過失，並以
    前揭情詞置辯，經查：
（一）原告主張被告於90年8月11日上午9時許，駕駛車牌號碼Ｄ
      Ｌ─7505號自用小客車，沿臺北市南港區○○○路○段由
      西往東方向行駛，行經該段400號南港郵局前之行人穿越
      道時，因未注意遵行該處之交通號誌而闖越紅燈，閃避不
      及而撞及甫至南港郵局領妥郵件，欲騎乘車號ＥＥＤ─
      043號輕型機車違規由南向北橫越行人穿越道穿越馬路之
      原告，被告之小客車右前車頭撞擊被告所騎機車之左側車
      身，致被告人車倒地致原告受有左膝帶挫傷合併關節內
      血腫、左脛骨棘骨折及四肢擦傷傷害等事實，經本院依職
      權調閱士林地院91年度交簡上字第37號刑事案卷，有卷內
      所附之道路交通事故調查報告表暨現場圖、交通事故談話
      紀錄表、道路交通事故補充資料表、現場照片及臺北市立
      忠孝醫院驗傷診斷書一紙在卷足憑，被告闖越紅燈乙節，
      亦有證人黃騰榕於該案偵查及審理中到庭證述綦詳，（見
      臺灣士林地方法院檢察署90年偵字8918號偵查卷第34頁下
      稱偵查卷，士林地院91交簡上第37號案卷第37頁下稱刑事
      卷），被告雖否認其有過失，辯稱黃騰榕乃南港郵局之警
      衛，該郵局與肇事地點尚距離有五棟房屋之遠，且黃騰榕
      係於聽到撞擊聲響後，始從郵局跑至肇事地點觀看，並在
      台北市車輛行車事故鑑定委員會鑑定中證稱時間約略經過
      十秒，故黃騰榕於嗣後見到之紅燈，已是由肇事當時之綠
      燈而轉為紅燈云云，惟查，證人黃騰榕係南港郵局之警衛
      ，其座位即位於忠孝東路六段406號一樓郵局大門旁，且
      面朝398巷即朝西之方向，從其座位即可看到該路口忠孝
      東路東朝西之燈號號誌，當日於聽到碰撞聲，從座位上站
      起來查看，即見忠孝東路由東往西方向之號誌為紅燈，且
      路口停止線前二個車道各有二輛汽車停穩，後面之車輛還
      在進行，另有零星機車約二、三部已經停在機車停等區，
      又其聽到碰撞聲，到站起來查看，其間不超過三至五秒等
      情，已據證人黃騰榕於刑事案之警局初訊、檢察官偵查及
      法院審理調查時結證在卷，有如前述，而依常情推斷，一
      般人自聽到碰撞聲響如隨即站立觀看，其反應時間應無相
      隔十秒之可能，自已證人在刑事審理中所證相隔3、5秒為
      可取，且從證人黃騰榕所證上情，佐以卷附現場圖顯示系
      爭路口停止線至行人穿越道僅8.6公尺之短短距離，被告
      復於刑事審理中自承當時以4、50公里速度前進，在本院
      亦自陳其當時從西向東係為找停車位（見本院卷第183頁
      ）各情，顯然被告駕車行經交岔路口時因此疏未注意燈光
      號誌及車前狀況始違反號誌而與原告機車相撞，是被告上
      開辯解尚非足取。被告雖又辯稱：398巷口當時停有2、3
      部廂型車，致其無法看到該路口云云，惟未舉證以實其說
      ，已難信取，況縱然系爭路段398巷巷口西側有廂型車停
      放該處，然行人穿越道上並未停放任何車輛，亦無礙障物
      ，當不致使被告對於行人穿越道上人車動態之視線受到阻
      擋，被告如見該巷口西側停有廂型車，恐會妨礙視線，更
      應減速慢行，作隨時煞車之準備，惟據被告所承，原告機
      車駛出時人行穿越道，幾乎撞上時，始發現原告機車，終
      致煞避不及而肇事，亦證其未注意車前狀況並採取必要之
      安全措施。
（二）按汽車行駛時，駕駛人應注意車前狀況，並隨時採取必要
      之安全措施；汽車行駛至交岔路口，其行進應遵守燈光號
      誌；汽車行近行人穿越道前，應減速慢行，遇有行人穿越
      時，無論有無交通警察指揮或號誌指示，均應暫停讓行人
      先行通過，道路交通安全規則第94條第3項、第102條第1
      款、第103條分別定有明文。被告駕車自應注意上述道路
      交通安全規定，而依當時天候晴、日間自然光線、路面狀
      態乾燥、無缺陷、無障礙物、視距良好等情形，並無不能
      注意之情事，竟疏未注意，以致肇事，使被告受有前揭傷
      害，被告對本件車禍之發生，顯未盡相當之注意義務而有
      過失，其過失行為與原告所受之傷害間，具有相當因果關
      係，本件經送臺北市車輛行車事故鑑定委員會鑑定結果亦
      同此認定，有該會90年11月7日北鑑審字第九０六０三一
      一五００號鑑定意見書一份在偵查卷可參（見偵查卷第40
      至42 頁）。至原告騎乘機車，原亦應注意依道路交通安
      全規則第90條規定，遵守道路交通標線之指示，而依當時
      情形並無不能注意情事，亦疏未注意，貿然行駛行人穿越
      道，亦與有過失。
五、按汽車、機車或其他非依軌道行駛之動力車輛，在使用中加
    損害於他人者，駕駛人應賠償因此所生之損害。但於防止損
    害之發生，已盡相當之注意者，不在此限。又不法侵害他人
    之身體或健康者，對於被害人因此喪失或減少勞動能力或增
    加生活上之需要時，應負損害賠償責任。再不法侵害他人之
    身體者，被害人雖非財產上之損害，亦得請求賠償相當之金
    額。民法第191條之2、第193條第1項、第195條第1項定有明
    文，原告因被告之過失侵權行為而受損害，依首揭規定，請
    求被告賠償其所支出醫藥費、減少勞力之損害、增加生活上
    之需要及非財產上之損害，即有所據。查：
（一）醫療費用部分：原告受傷後，至台北市立忠孝醫院、台大
      醫院及永吉聯合診所就醫治療，支出自行負擔之醫藥費及
      醫療器材費用共15,260元，有其所提出之診斷證明書、醫
      療費用、器材費用收據單等件為證（詳本院92北調字第
      226號卷第11至第23頁本院卷第195頁），除其中忠孝醫院
      於90年8月15日、同年9月19日、92年11月27日單據上所列
      證明書費用各580、80、100元，共計760元，非屬必要醫
      療費用，應予扣除外，其餘忠孝醫院所支出之4,509元，
      台大醫院支出之1,323元，永吉診所支出之300元以及醫療
      器材7,630元，合計13,762元，均為被告所不爭執，自應
      予認列。惟按強制汽車責任保險法第30條規定，保險人依
      本法規定給付之保險金，視為加害人或被保險人損害賠償
      金額之一部分，加害人或被保險人受賠償請求時，得扣除
      之。又同法第29條第2項亦規定：加害人或被保險人先行
      賠償之金額，除約定不得扣除者外，保險人於本法規定之
      保險金額範圍內歸墊。從而保險人所給付受益人之保險金
      ，可視為被保險人或加害人所負損害賠償金額之一部分，
      受害人倘已自保險金獲得滿足，自不得又對被保險人或加
      害人再事請求（九十年度台上字第八二五號判決要旨參照
      ）。本件原告因前揭車禍受傷，致支出醫藥費13,762元，
      有如前述，惟被告抗辯前揭醫療費用，業經原告機車之強
      制汽車責任險之保險人即訴外人國泰世紀產物保險股份有
      限公司給付賠償其中13,329元，為原告所不爭執，並有被
      告所提國泰世紀保險公司理賠計算書及明細表在卷可稽，
      足信為實在，依前揭說明，原告所受領之13,329元，自應
      予全額扣除，則原告之請求於433元範圍，為有理由。逾
      此部分，不應准許。
（二）計程車費部分：原告主張其因左腿上石膏治療二個月，需
      以計程車代步上班，每趟135元每日來回2次以50天計，共
      支出13,500元，又因探視癱瘓居住於台北護專安養中心之
      父親，二個月共二十四次每次車資為195元，共花費車資
      9,360 元，合計22,860元等情，僅提出其父之身心障礙手
      冊影本為證，惟為被告否認，經查，原告未提出任何支出
      計程車費之收據及其起迄程地點與費用若干之證明，是本
      院機無從認定前揭計程車費用如何產生，難認原告有此項
      損害發生，此項請求自難准許。
（三）請假及考績損失部分：原告主張其因傷請病假而損失8日
      薪資共19,333元，考績因請假過多被打乙等無法晉薪，每
      晉一級薪為每月增加950元，十五年計共損失171,000元，
      等情，提出薪資單影本、請假單影本等件為證，經查，原
      告任職中興商業銀行，90年8月因病請假9日致遭扣薪
      8,213 元，其90年度之考績因病假扣4.5分，評定為乙等
      ，然因該年度無盈餘而未發獎金。是其考績並不影響其獎
      金等情，業經本院函詢中興商業銀行，有該行覆函及薪資
      資料及考績資料在卷足憑（見本院卷第258至第263頁），
      是原告之請求在8,213元之範圍內，自屬可取。至其考績
      乙等而影響未來15年之晉薪171,000元部分，未見原告舉
      證證明考績與晉薪之關連，且亦無勞工之考績遭一年評為
      乙等即影響其未來15年均無從晉薪之可能，是其此部分之
      請求，亦非可取。
（四）機車修車費用部分：原告主張其因事故車損，支出修車費
      用4,000元，有發票一紙為證，且為被告所不爭執，此項
      費用，自應予准許。
（五）慰撫金部分：原告主張其因本件車禍受傷住院手術，需上
      石膏二個月、以鐵架支撐一個月，復健期間飽受痛苦，復
      有左膝腫痛關節積液之後遺症，嚴重影響生活及工作，爰
      請求精神慰撫金80萬元。按不法侵害他人之身體、健康，
      被害人雖非財產上之損害，亦得請求賠償相當之金額，民
      法第一百九十五條第一項定有明文。又非財產上之損害賠
      償須以人格權遭遇侵害，使精神上受有痛苦為必要，其核
      給之標準固與財產上損害之計算不同，然非不可斟酌雙方
      身分資力與加害程度，及其他各種情形核定相當之數額（
      最高法院五十一年度台上字第二二三號判例意旨參照），
      茲審酌原告為大學畢業，未婚，現任職中興銀行，月入
      57,400元，有其薪資單在卷可證，其財產資力（見本院卷
      第116至第123頁財政部國稅局函覆之財產歸戶清單及89至
      91年度各類所得資料清單）其所受之傷害，及治療、復健
      過程所耗費之時間及被告為高雄工專畢業、任職台電公司
      ，每月薪資約7萬元、已婚、育有已成年二子均無工作、
      其每年申報所得總額約為2,000,000元及被告財產資力等
      情事（見本院卷第75至第113頁財政部國稅局函覆之財產
      歸戶清單及89至91年度各類所得資料清單），本院認為原
      告請求之慰撫金以25萬元為適當，原告請求超過該金額，
      即屬無理由。
（六）綜上所述，原告所受損害額共262,646元（計算式：
      433+8,213+4,000+250,000=262,646）
六、按損害之發生或擴大，被害人與有過失者，法院得減輕賠償
    金額，或免除之。民法第217條第1項定有明文。查本件車禍
    之發生，除係因被告行經路口未遵守交通號誌闖紅燈外，原
    告違規騎乘機車行駛於行人穿越道，亦為肇事原因，此並為
    台北市車輛行車事故鑑定委員會鑑定意見書所認定，有上開
    意見書附卷可稽。是原告對損害之發生或擴大自與有過失，
    被告辯稱本件應予過失相抵，自屬有據。本院斟酌兩造過失
    造成事故之原因力，認原告與被告之過失責任比例應為八比
    二，原告所受損害數額計262,646元，經過失相抵後，被告
    賠償金額減為210,117元（262,646*0.8=210,116.8，元以下
    四捨五入）。
七、被告辯稱其所駕駛之車牌號碼ＤＬ─7505號汽車為其妻訴外
    人乙○○所有，原告因違反交通號誌及違規行駛行人穿越道
    ，過失撞擊被告所駕駛車輛，致被告所駕駛車輛受有損害，
    修復金額為14,574元。依責任比例，原告應賠償所有人乙○
    ○九千七百一十六元（14574×2÷3＝9716元），因乙○○
    業將系爭損害賠償請求權讓與被告，被告並以書狀之送達向
    原告為債權讓與之通知，被告得以此項債權主張抵銷等語，
    並提出發票、估價單及行車執照影本等件為證。按物被毀損
    時，被害人除得依民法第196條請求賠償外，並不排除民法
    第213條至第215條之適用。依民法第196條請求賠償物被毀
    損所減少之價額，得以修復費用為估定之標準，但以必要者
    為限（例如：修理材料以新品換舊品，應予折舊）。
    本件被告主張其受讓之修理費用14,574元，業據其提出統一
    發票及估價單等件（見本院卷第64頁及第222頁）為證，依
    估價單之項目，亦都是修理車窗玻璃右車頭前之內容，有車
    損照片及估價單可稽（見本院卷第222頁），是被告主張所
    駕車輛因本件車禍之汽車修理費用14,574，即屬有據。惟查
    被告受讓請求權之汽車為1998年即民國87年7月出廠之馬自
    達1598C.C.，於90年8月系爭事故發生時已使用3年多等情，
    有行車執照一紙在卷足憑（見本院223頁），依營利事業所
    得稅查核準則第95條第8項規定：「固定資產提列折舊採用
    定率遞減法者，以一年為計算單位，其使用期間未滿一年者
    ，按實際使用之月數相當於全年之比例計算之，不滿一月者
    ，以一月計」之方法計算。又其汽車及附加零件已有折舊，
    應將折舊部分予以扣除。被告雖辯稱其汽車保養得當與新品
    無異，不應折舊云云，惟因汽車零件屬消耗品，因時間之經
    過即產生自然耗損，其耐用程度並無與新品相同之可能，故
    其所辯尚非可取。查扣除折舊標準，依行政院所頒固定資產
    耐用年數表及固定資產折舊率之規定，小客車之耐用年數為
    5 年，依定率遞減法，每年折舊千分之三六九，本件被告之
    汽車使用已3年又2月，按耐用年數為5年為準，而修理費中
    材料費舊品換新品部分為11,730元，依上開標準計算折舊後
    餘額為5,162元（計算式如下：第一年：11,730X0.369=4,
    328。第二年：(11,730－4,328)X0.369=2,731第三年：
    (11,730－4,328－2,731)X0.369＝1,724第四年：(11,73
    0－4,328－2,731－1,724)X0.369X2/12＝181。扣除折舊額
    後為：11,730－（4,328＋2,731＋1,724＋181)=2,766 (元
    以下均四捨五入，以下同）加計工資2,150元及5%之營業稅
    後為5,162元 (2,766＋2,150)＊1.05＝5,162），而本件事
    故被告應負之過失比例為八成，依此扣減其損害賠償金額為
    1,032元。被告主張其因此所受損害超過1,032元部分，即非
    有據。按民法第334條規定：二人互負債務，而其給付種類
    相同，並均屆清償期者，各得以其債務，與他方之債務，互
    為抵銷。準此，被告主張其上揭損害賠償債權得與原告請求
    之損害金額抵銷，即為可取，於兩相折抵後，原告得請求之
    金額為209,085元。
八、綜上，本件原告依民法侵權行為之法律關係請求被告賠償其
    損害，在209,085元及自自起訴狀繕本送達日即92年8月14日
    起至清償日止，按週年利率百分之五計算之法定遲延利息，
    之範圍內，為有理由，逾此範圍之請求，即屬無據，應予駁
    回。
九、至兩造其餘攻擊防禦方法及未經援用之證據，經本院審酌後
    ，認均不影響本判決之結果，爰不一一再予論述，附此敘明
    。
十、本判決所命給付之金額未逾50 萬元，依修正後民事訴訟法
    第389條第1項第5款之規定，應依職權宣告假執行。被告陳
    明如受不利判決，願供擔保請准免為假執行宣告，核無不合
    ，爰酌定擔保金額准許之。
十一、結論：本件原告之訴，為一部有理由，一部無理由，並依
      民事訴訟法第79條、第389條第1項，第392條第2項，判決
      如主文。
中　　華　　民　　國　　94　　年　　3　　月　　8　　日
                  民事第一庭    法　官　王貞秀
以上正本，係照原本作成。
如對本判決上訴，須於判決送達後20日內向本院提出上訴狀
中　　華　　民　　國　　94　　年　　3 　 月　　8 　　日
                                書記官　劉寶鈴
